臺灣嘉義地方法院刑事判決　　　　　　　 94年度訴字第573號
　　公　訴　人　臺灣嘉義地方法院檢察署檢察官
　　被　　　告　甲○○
　　　　　　　　　　　　另案在臺灣嘉義監獄鹿草分監執行中
上列被告因違反毒品危害防制條例案件，經檢察官提起公訴（九
十四年度毒偵字第一二二五號），本院合議庭裁定由受命法官獨
任進行簡式審判程序而為判決如下：
    主  文
甲○○施用第一級毒品，處有期徒刑捌月。
    事  實
一、甲○○前於民國九十一年間因施用毒品，經觀察勒戒後，因
    認無繼續施用毒品之傾向，於同年十二月二十日執行完畢釋
    放，並由臺灣嘉義地方法院檢察署檢察官於同月二十三日以
    九十一年度毒偵緝字第一五九號不起訴處分書為不起訴處分
    確定。其後，於九十三年一、二月間又因施用第一、二級毒
    品而違犯毒品危害防制條例，經本院於九十四年四月二十九
    日以九十四年度訴緝字第八號刑事判決分別就施用第一級毒
    品判處有期徒刑十月，施用第二級毒品判處有期徒刑四月，
    二罪定其應執行刑為有期徒刑一年，九十四年五月十九日確
    定（尚不構成累犯）。
二、詎甲○○不知悔改，竟另行起意，於九十四年三月二十八日
    某時，在嘉義縣竹崎鄉灣橋村灣橋三四○巷八號前，以攙海
    洛因粉末入礦泉水稀釋後置於注射針筒內，再施打手臂之方
    式，施用第一級毒品海洛因（人體內代謝為嗎啡）一次。嗣
    於同月三十一日晚上七時三十分許為警在上址攔檢，並採集
    尿液送驗，結果呈嗎啡陽性反應，始知上情。惟甲○○於施
    用毒品後，已用罄毒品及礦泉水，亦將注射針筒丟棄滅失。
三、案經嘉義縣警察局竹崎分局報告臺灣嘉義地方法院檢察署檢
    察官偵查起訴。
    理  由
一、本件被告甲○○所涉犯者為毒品危害防制條例第十條第一項
    法定刑為「六月以上五年以下有期徒刑」之施用第一級毒品
    罪，非死刑、無期徒刑、最輕本刑為三年以上有期徒刑之罪
    或高等法院管轄第一審案件。本院行準備程序中，被告就被
    訴事實為有罪之陳述（本院卷第十六頁準備程序筆錄），經
    告知簡式審判程序之旨，並聽取檢察官及被告之意見後，本
    院爰依刑事訴訟法第二百七十三條之一第一項裁定（本院卷
    第十八頁）由受命法官獨任進行簡式審判程序。因此，本件
    簡式審判程序之證據調查依刑事訴訟法第二百七十三條之二
    規定不受同法第一百五十九條第一項、第一百六十一條之二
    、第一百六十一條之三、第一百六十三條之一及第一百六十
    四條至第一百七十條規定之限制，此合先敘明。
二、前開犯罪事實，迭據被告於警訊、偵查及審理時坦承不諱，
    （警卷第二頁調查筆錄，偵查卷第二十一頁訊問筆錄，本院
    卷第二十三頁審判筆錄），且被告之尿液經採集送驗，呈嗎
    啡陽性反應結果，有卷附之台灣檢驗科技股份有限公司濫用
    藥物尿液檢驗報告可查（警卷第五頁）。又被告前於九十一
    年間因施用毒品，經觀察勒戒後，因認無繼續施用毒品之傾
    向，於同年十二月二十日執行完畢釋放，並由臺灣嘉義地方
    法院檢察署檢察官於同月二十三日以九十一年度毒偵緝字第
    一五九號不起訴處分書為不起訴處分確定，均有臺灣嘉義地
    方法院檢察署刑案資料查註紀錄表、臺灣高等法院被告前案
    紀錄表各一份在卷可參（偵查卷第三頁至第九頁，本院卷第
    三頁至第九頁）。是被告自白與事實相符，事證明確，其於
    觀察勒戒執行完畢釋放後五年內再施用毒品之犯行堪以認定
    。
三、按海洛因係毒品危害防制條例第二條第二項第一款所定之第
    一級毒品。被告前因施用毒品案件，經法院裁定觀察勒戒並
    執行完畢後，五年內再施用海洛因，核其所為，係違犯毒品
    危害防制條例第十條第一項之施用第一級毒品罪。其施用第
    一級毒品前、後持有第一級毒品之低度行為，應分別為施用
    第一級毒品之高度行為所吸收，不另論罪。被告曾於九十三
    年一、二月間因施用第一、二級毒品而違犯毒品危害防制條
    例，經本院於九十四年四月二十九日以九十四年度訴緝字第
    八號刑事判決分別就施用第一級毒品判處有期徒刑十月，施
    用第二級毒品判處有期徒刑四月，二罪定其應執行刑為有期
    徒刑一年，九十四年五月十九日確定，有該案判決（本院卷
    第二十七頁至第二十八頁）及前開前案資料可查，雖本件所
    認定被告施用第一級毒品之犯罪時間為九十四年三月底，係
    在前開施用第一、二級毒品案件為法院判處罪刑確定之前，
    但前案之犯罪時間既在九十三年一、二月間，距離本件已達
    一年以上，而被告於偵查中復陳：「我於九十三年三月份後
    就自己戒毒沒有再施用毒品，本件施用毒品的時間是九十四
    年三月二十八日，只有這一次因為朋友引誘，才又施用毒品
    。」等語（偵查卷第二十一頁訊問筆錄），其間又無其他證
    據得以證明被告仍有繼續施用第一級毒品之犯行，足以認定
    被告二案之犯意各別，自無連續犯規定之適用。本院爰依被
    告之陳述（本院卷第二十四頁審判筆錄）及前開前案紀錄資
    料，審酌被告因身染毒癮施用毒品之犯罪動機及目的；犯罪
    時未受明確之刺激；獨自一人以針筒注射方式施用毒品之手
    段；已婚，育有二個子女，均就讀國小，由配偶撫養中，婚
    姻瀕臨破裂，與父親同住，須盡撫養義務，之前從事泥水零
    工，收入不穩定之生活狀況；前有多次毒品前科，最近一次
    施用第一、二級毒品案件為法院判處有期徒刑一年確定，品
    行未佳；高中畢業之智識程度；本件係屬自戕行為，並無明
    顯被害人可言；多次施用毒品，無視國家查緝毒品之禁令，
    違反注意義務重大，對於國家社會具有潛在危險性；犯罪後
    尚能坦承犯行之態度等一切情狀，判處如主文所示之刑，以
    示懲儆。
四、末被告施用之毒品及其所有供施用毒品所用之礦泉水與注射
    針筒等物品，因被告自稱毒品及礦泉水已用罄，注射針筒亦
    丟棄（本院卷第二十五頁審判筆錄），查無其他證據得認上
    開物品尚且存在，爰不另宣告沒收，附此敘明。
據上論斷，應依刑事訴訟法第二百七十三條之一第一項、第二百
九十九條第一項前段，毒品危害防制條例第十條第一項，判決如
主文。
本案經檢察官陳昭廷到庭執行職務。
中　　華　　民　　國　　94　　年　　11　　月　　11　　日
                           臺灣嘉義地方法院刑事第一庭
                                 法　官  張  道  周
上列正本證明與原本無異。
如不服本判決，應於判決送達後10日內向本院提出上訴狀（應附
繕本）。告訴人或被害人如對於本判決不服者，應具備理由請求
檢察官上訴，其上訴期間之計算係以檢察官收受判決正本之日期
為準。
中　　華　　民　　國　　94　　年　　11　　月　　11　　日
                                 書記官  黃  意  雯
附記本判決論罪之法條全文
毒品危害防制條例第十條第一項
施用第一級毒品者，處六月以上五年以下有期徒刑。
